【裁判字號】    92,交上易,1428
【裁判日期】    920826
【裁判案由】    過失傷害
【裁判全文】
臺灣高等法院臺中分院刑事判決           民國九十二年度交上易字第一四二八號
    上  訴  人
    即  被  告  丙○○
右上訴人因過失傷害案件，不服臺灣臺中地方法院中華民國九十二年五月二十九日第
一審判決（民國九十二年度交易字第三二號，起訴案號：臺灣臺中地方法院檢察署民
國九十一年度偵字第一八五一三號），提起上訴，本院判決如左：
    主      文
上訴駁回。
    事      實
一、丙○○並無駕駛執照，竟於民國（下同）九十一年六月二十二日七時三十分許，
    駕駛車號ＤＺ－四０一七號自小客貨車，沿臺中市○區○○路往太平路方向行駛
    於第三快車道，至該路段與大雅路交叉口前欲左轉到大雅路時，原應注意該路段
    欲左轉彎車輛應進入內側第一及第二車道，且應注意車前狀況及兩車併行之間隔
    ，詎其依當時情節能注意而疏未注意，竟於第三快車車道逕自左轉，且未保持車
    距，致右後輪處擦撞由乙○○騎乘沿同向最外側車道欲左轉之車號ＯＱ－六二三
    號重型機車左側車身，致乙○○人車倒地，因而受有創傷性頭部外傷併硬腦膜下
    腔出血、右側右肘開放性撕裂傷等傷害，迄今仍意識不清，日常生活行動皆不能
    自理而成植物人之重大傷害。
二、案經檢察官依職權指定被害人乙○○之子陳忠仁代行提出告訴暨臺中市警察局第
    二分局報請臺灣臺中地方法院檢察署檢察官偵查起訴。
    理      由
一、右揭事實，業據被害人乙○○之子陳忠仁指訴甚訴，訊之上訴人即被告（下稱被
    告）丙○○亦供稱：伊並無駕駛執照，伊左轉前並未看到乙○○騎乘機車行駛在
    何車道，係乙○○來撞伊等語，參之交通事故談話紀錄表，被告於肇事後警方前
    往製作筆錄當時，已供承其駕車沿五權路往太平路方向行駛於第三快車道，且於
    該車道逕自左轉等情不諱，復有道路交通事故調查報告表、現場照片十五幀在卷
    可證，堪認被告有未在轉彎道左轉及未注意車前狀況及兩車併行間隔之過失。告
    訴人因本件車禍受有創傷性頭部外傷併硬腦膜下腔出血、右側右肘開放性撕裂傷
    等重大傷害，迄今仍意識不清，日常生活行動皆不能自理而成植物人，亦有私立
    中國醫院學院診斷證明書附卷可查。且本件經送臺灣省臺中市區車輛行車事故鑑
    定委員會鑑定結果，亦認被告無照駕駛自小貨車違反號誌指示（左轉箭頭綠燈時
    ），直行行駛，為肇事原因，乙○○無肇事因素，有該委員會九十二年三月十日
    中市鑑字第九二０二七八號函一份附卷可稽。從而本案事證明確，被告犯行堪予
    認定。
二、核被告所為，係犯刑法第二百八十四條第一項後段之過失致重傷罪。被告無照駕
    駛汽車致人受傷，應依道路交通管理處罰條例第八十六條第一項加重其刑。原審
    適用道路交通管堙處罰條例第八十六條第一項、刑法第二百八十四條第一項後段
    、罰金罰鍰提高標準條例第一條前段之規定，審酌被告之過失程度不輕、被害人
    所受傷害極大、被告犯後尚未與被害人成立和解等一切情狀，量處被告有期徒刑
    拾月，其認事、用法及量刑，並無不當，被告上訴意旨請求從輕處罰，為無理由
    ，應予駁回。
三、據上論斷，應依刑事訴訟法第三百六十八條，判決如主文。
本案經檢察官甲○○到庭執行職務。
中      華      民      國      九十二   年       八      月   二十六   日
                                    臺灣高等法院臺中分院刑事第九庭
                                          審判長法  官  陳  筱  珮
        法  官  趙  春  碧
                                                法  官  吳  重  政
右正本證明與原本無異。
不得上訴。
                                                書記官  林  育  德
中      華      民      國      九十二   年       八      月   二十八   日
附錄：
刑法第二百八十四條第一項：
因過失傷害人者，處六月以下有期徒刑、拘役或五百元以下罰金，致重傷者，處一年
以下有期徒刑、拘役或五百元以下罰金。
                                                                        Ｉ


司法院資訊處製作；財團法人民間司法改革基金會備份。
